臺灣士林地方法院刑事判決　　　　　　　94年度重訴字第13號
公　訴　人　臺灣士林地方法院檢察署檢察官
被　　　告　壬○○
　　　　　　　　　　（另案在臺灣桃園女子監獄執行中）
指定辯護人　邵良正律師
上列被告因擄人勒贖等案件，經檢察官提起公訴（94年度偵字第
6405號），及移送併案審理（94年度偵字第8416號），本院判決
如下：
    主  文
壬○○共同私行拘禁，處有期徒刑捌月。
本件被訴如附表一所示意圖販賣而持有第二級毒品部分，無罪。
本件被訴如附表二、三所示意圖販賣而持有第二級毒品部分，均
免訴。
    事  實
一壬○○因其友人戊○○（經本院判處有期徒刑13年6 月）經由
  乙○○之幫助（經本院判處有期徒刑1 年10月），欲向不詳姓
  名年籍、綽號「阿賢」之成年男子，以新臺幣（下同）570,00
  0 元販入1 公斤之第二級毒品安非他命，然戊○○因其交付予
  子○○（經本院判處有期徒刑4 年6 月）之款項570,000 元，
  於94年6 月11日遭「阿賢」取走後竟未取得如數之安非他命，
  因交易前僅乙○○結識「阿賢」，復因乙○○在高屏地區四處
  尋覓「阿賢」出面處理上揭購毒款項事宜但均未果。戊○○因
  而思以妨害自由之強暴方式迫使乙○○清償該筆債務，而與子
  ○○、壬○○、綽號「黑人」及另名不詳姓名年籍之成年男子
  、庚○○（經本院判處有期徒刑3 年2 月）、己○○（經本院
  判處有期徒刑8 月）、辛○○（經本院判處有期徒刑10月）基
  於妨害自由之犯意聯絡，於94年6 月11日先致電壬○○帶人南
  下，壬○○遂於同年6 月12日夥同「黑人」及另一名年籍不詳
  之成年男子，南下高雄市戊○○、子○○所投宿之澄清汽車旅
  館與戊○○、子○○會合後，將乙○○拘禁在澄清汽車旅館內
  ，並要求乙○○打電話向家屬籌錢。乙○○乃於94年6 月12日
  晚間8 時50分34秒、9 時9 分50秒、10時17分23秒以其所使用
  之0000000000號行動電話，撥打其弟丙○○所使用之00000000
  00號行動電話，向丙○○借款，並在電話中稱：如果把錢交給
  他們，就可以放出來，沒錢的話會死人等語，而以妨害乙○○
  行動自由之強暴方式，使乙○○行無義務之事。迄94年6 月12
  日晚上9 時許，丙○○籌得50,000元後，隨即拿至高雄市六合
  夜市附近交給戊○○，戊○○則由壬○○與子○○陪同前往取
  款。惟戊○○因認債權尚未滿足，乃於同日晚間10時許，致電
  庚○○稱：有一筆錢被乙○○拿走，要伊幫忙要乙○○還錢等
  語，庚○○遂應允之，戊○○即於當日晚間10時許，指示「黑
  人」駕車搭載乙○○北上，乙○○因迫於子○○、「黑人」及
  另名男子人多勢眾之勢而坐在後座，由「黑人」駕駛，另名男
  子亦在後座以限制乙○○行動。迄翌日（94年6 月13日）凌晨
  5 時許，抵達台北縣汐止市○○路，斯時庚○○亦找來同有犯
  意聯絡之己○○與辛○○，共同駕車至臺北縣汐止市○○路附
  近將乙○○接走，並將乙○○帶至己○○位於臺北縣汐止市○○街106 號5 樓之8 住處看管，庚○○將乙○○拘禁後，隨即
  以電話告知戊○○。且於看管乙○○期間，庚○○並迫使乙○○打電話向家人籌錢，並對乙○○恫嚇稱：如果籌不到錢會很
  慘等語。惟乙○○家人未能籌到足額款項，庚○○遂提議由乙○○簽立本票及借據之方式來作為擔保，乙○○已心生畏懼，
  遂依庚○○之要求，配合在己○○所擬之借據上簽名，並簽立
  票面金額為520,000 元之本票，而以此強暴方法使乙○○行無
  義務之事。嗣於同年6 月14日下午3 時30分許，經警至上址攻
  堅，始將乙○○救出。
二案經臺灣士林地方法院檢察署檢察官自動檢舉及臺北市政府警
  察局士林分局報告與內政部警政署刑事警察局移送臺灣士林地
  方法院檢察署檢察官偵查起訴及移送併案審理。
    理  由
甲、程序事項
  壹、被告壬○○被訴意圖販賣而持有安非他命部分起訴之合法
      性
    一起訴書犯罪事實欄三(一)部分
      按不起訴之案件，非發現新事實或新證據，依刑事訴訟法
      第252 條，不得對於同一案件再行起訴，所謂新事實或新
      證據云者，祇須為不起訴處分以前未經發現，且足認被告
      有犯罪嫌疑為已足，並不以其確能證明犯罪為要件。既經
      檢察官就其發現者據以提起公訴，法院即應予以受理，為
      實體上之裁判。又刑事訴訟法第260 條第1 款所謂發見新
      事實或新證據者，係指於不起訴處分前未經發現至其後始
      行發現者而言，有最高法院44年台上字第467 號判例、57
      年台上字第1256號判例可資遵循。本件被告壬○○被訴意
      圖販賣第二級毒品安非他命，於92年12月16日凌晨3 時30
      分許，在臺北縣汐止市○○○路199 號1 樓持有安非他命
      3 小包（毛重25.15 公克，淨重24公克）之事實，雖經臺
      灣士林地方法院檢察署於93年7 月2 日以93年度偵字第17
      9 號為職權不起訴處分確定，有該不起訴處分書一份在卷
      可憑，本件經檢察官以發現新事實新證據，即被告壬○○
      於另案臺灣士林地方法院檢察署93年度偵字第5926號案件
      警詢中，供稱：91年1 、2 月間起偶而幫戊○○、癸○○
      夫妻2 人販賣毒品與他人或代她與上游毒梟購買安非他命
      等語（見偵字第6405號卷(六)第151 頁）為由起訴，經核上
      開被告壬○○不利於己之供述係另案偵查中所得之證據資
      料，檢察官於93年度偵字第179 號案件偵查終結後為不起
      訴處分前，確實均未發現，且依上開被告壬○○之供述內
      容，確可認被告壬○○有意圖販賣而持有安非他命之嫌疑
      ，故則檢察官以發現新事實新證據為由再行起訴，並無不
      符，合先敘明。
    二起訴書事實欄三(二)(三)部分
      (一)按一事不再理為刑事訴訟法上之基本原則，蓋對於同一
        被告之一個犯罪事實，無論是實質上一罪或裁判上一罪
        ，祇有一個刑罰權，不容重複裁判，故檢察官提起公訴
        後，就認為具有裁判上一罪之其他部分，即不得再行起
        訴，僅能以函請法院併案審理，以促使法院注意有無審
        判不可分之適用。再按檢察官就犯罪事實一部起訴者，
        其效力及於全部，固為刑事訴訟法第267 條所明定。惟
        法院得就未起訴部分之事實併予審判，必須法院就已起
        訴部分與未起訴部分認定俱屬有罪，且兩部分互有實質
        上或裁判上一罪之不可分關係，始能適用。故實質上一
        罪或裁判上一罪案件之一部分經以犯罪嫌疑不足為不起
        訴處分者，即與其他部分不生裁判上一罪關係。而刑法
        上所謂吸收犯，係指一罪所規定之構成要件，為他罪構
        成要件所包括，因而發生吸收關係者而言。如意圖供自
        己施用而持有毒品，進而施用，則其持有之低度行為，
        當然為高度之施用行為所吸收，不另論以持有毒品罪；
        惟如施用毒品者，另基於其他原因而單純持有毒品，其
        單純持有毒品之行為與施用毒品間即無高低度行為之關
        係可言，自不生吸收犯之問題（最高法院90年台非字第
        174 號判決要旨參照）。
      (二)經查：被告壬○○於93年4 月30日晚上11時30分許，在
        臺北市○○區○○路200 號前，持有安非他命3 包（毛
        重19.4公克，淨重18公克），及於94年2 月4 日晚上8
        時許，在臺北市○○區○○街48巷11弄104 之1 號，持
        有安非他命3 包（淨重11.2公克），嗣於同日晚上21時
        50分許，為警查獲並扣得電子秤1 個、分裝袋5 個等物
        ，分別經臺北市政府警察局中山分局及臺北縣政府警察
        局板橋分局認被告壬○○涉犯毒品危害防制條例第10條
        第2 項施用第二級毒品安非他命罪嫌，報告臺灣臺北地
        方法院檢察署檢察官偵查結果，均認被告壬○○所犯確
        為毒品危害防制條例第10條第2 項施用第二級毒品罪，
        提起公訴，前者經臺灣臺北地方法院於93年8 月31日以
        93 年 度易字第874 號判處有期徒刑5 月確定（起訴案
        號：臺灣臺北地方法院檢察署93年度毒偵字第1194號）
        ，後者經臺灣高等法院於95年6 月28日以95年度上易字
        第83 號 判處有期徒刑1 年確定（起訴案號：臺灣臺北
        地方法院檢察署檢察官94年度毒偵字第1407號），有各
        該起訴書、判決書及臺灣高等法院被告全國前案紀錄表
        在卷可憑。惟本案起訴係認被告壬○○涉嫌意圖販賣而
        持有第二級毒品安非他命之行為，與前揭確定判決所認
        定之事實及罪名均不相同，自未違反一事不再理之原則
        ，也未違反刑事訴訟法之規定，應予敘明。
    貳、證人丙○○及被告戊○○、乙○○、子○○、庚○○、
        己○○、辛○○於警詢時陳述之證據能力
        按刑事訴訟法第159 條第1 項規定：「被告以外之人於
        審判外之言詞或書面陳述，除法律有規定者外，不得作
        為證據」；其立法本旨係以證人於審判外之言詞或書面
        陳述，屬於傳聞證據，此項證據，當事人無從直接對於
        原供述者加以詰問，以擔保其真實性，法院亦無從直接
        接觸證人而審酌其證言之憑信性，違背直接審理及言詞
        審理之原則，除具有必要性及信用性情況之除外者外，
        原則上不認其有容許性，自不具證據能力；至所謂具有
        必要性及信用性情況者，例如刑事訴訟法第159 條之1
        、之2 、之3 、之4 、之5 情形，仍例外認其有證據能
        力，然此乃係指法院未於審判期日傳喚相關證人到庭，
        案件僅能依靠該等證人於審判外之陳述以為判斷之情形
        ，始需就該等審判外供述證據嚴格依照刑事訴訟法第15
        9 條之1 至之5 所定要件一一檢視各該證人之供述，作
        為證據之資格。倘法院已經依據當事人聲請傳喚證人到
        庭接受檢辯雙方之交互詰問，則法院既已透過直接、言
        詞審理方式檢驗過該證人之前之證詞，當事人之反對詰
        問權亦已受到保障得以完全行使之情況下，該等審判外
        證據除有其他法定事由（例如：非基於國家公權力正當
        行使所取得或私人非法取得等，而有害公共利益，即以
        一般證據排除法則為判斷），應認該審判外供述已得透
        過審判程式之詰問檢驗，而取得作為證據之資格，亦即
        其審判外供述與審判中供述相符部分，顯然已經構成具
        備可信之特別情狀，當然有證據資格（實務上之作用常
        為引用該等陳述與審判中陳述相符，強化該證人供述之
        可信度），其不符部分，作為檢視審判中所為供述可信
        與否之彈劾證據，當無不許之理，甚者，其不符部分倘
        係於司法警察、檢察事務官調查中之供述，作為認定被
        告犯罪與否或不構成犯罪與否之證據，亦僅需依照刑事
        訴訟法第159 條之2 規定，斟酌其審判外供述作成外部
        環境、製作過程、內容、功能等情況認為之前供述較為
        可信，即可取得證據之資格，而作為認定事實之證據資
        格，最高法院94年臺上字第2507號、95年臺上字第2515
        號判決意旨均可資參照。經查：本件證人丙○○及被告
        戊○○、乙○○、子○○、庚○○、己○○、辛○○均
        經本院於審判期日傳喚到庭，行交互詰問程式，直接言
        詞審理檢視其證詞，故其等前於警局詢問及檢察官偵查
        中之供述，當然已取得作為證據之資格，相符部分，固
        有證據能力，而其不符部分倘經本院於斟酌其供述作成
        環境、外部狀況，認有特別可信者，當亦有證據能力。
乙、有罪部分
一訊據被告壬○○矢口否認有何私行拘禁之犯行，辯稱：被害人
  乙○○於警詢時已稱：那兩名男子可能和小葉是同夥的，則子
  ○○為脫免罪責，任指該兩名男子係壬○○帶去高雄，再依00
  00000000，於案發前之2 月17日即曾由綽號「黑人」者以0000
  00 00000號撥入問路，次日則由0000000000撥入說「黑人找你
  」，再戊○○則自行傳訊簡訊給黑人說：「黑人，我是姐啊」
  ，94年4 月1 日戊○○又以其行動電話傳簡訊給黑人「黑人，
  你要等財哥一起走，你才能走好嗎謝謝」。可見黑人是戊○○
  頻頻聯絡之友人，壬○○反無通聯紀錄，故黑人是戊○○所結
  識之友人，不可能是由壬○○令黑人等二名不詳姓名男子夥同
  南下，且該二名不詳姓名男子將乙○○交給庚○○等三人即行
  離去，可見該三人並非汐止市本地人，再庚○○和己○○、辛○○均證稱係受戊○○指示，並無證據證明壬○○有參與，且
  戊○○稱壬○○有參與購買毒品，用以影射壬○○有為本身利
  害而夥同上揭黑人共同犯案，但事實上戊○○因懷疑遭壬○○
  陷害有所不滿，且起訴書所指之監聽譯文僅是因為壬○○使用
  戊○○停放在松山機場汽車，故要戊○○回來時先行聯絡以便
  接機，此為人之常情，至於修理一語僅是戊○○主觀之語，被
  告壬○○並無附和或助勢云云。
二然查：上開事實，業據被告乙○○於警詢及偵查中證稱略以：
  94年6 月9 日時，被告戊○○打電話詢問伊南部有無安非他命
  可以購買，伊就打電話詢問「阿賢」，「阿賢」說有，戊○○
  就在94年6 月10日晚間和子○○搭飛機到台南，3 人在機場碰
  面後，戊○○就先行離開，伊和子○○一同去屏東找「阿賢」
  ，但「阿賢」說時間太晚，就約好隔天見面，第二天在屏東航
  空站附近見面後，子○○便將錢交給「阿賢」，「阿賢」說要
  去拿安非他命，帶伊和子○○至九如鄉某菜市場旁，並要他們
  在現場等候，但「阿賢」之後就不見人影，伊和子○○等了約
  1 個小時，便回到澄清汽車旅館休息，之後又和子○○到屏東
  去找「阿賢」，還是找不到人，再回到澄清汽車旅館。後來等
  到94年6 月13日，就有2 名男子到旅館來找子○○，並將伊載
  到臺北交給4 人輪流看守。在此之前，子○○有打電話要伊先
  打電話給伊弟弟丙○○說：伊發生一些事，先去籌錢，後丙○○回說僅能借到50,000元，伊就打給子○○問要約在何處交款
  ？子○○便說約在六合夜市，伊並跟子○○說丙○○是開一輛
  馬自達白色自小客車，後來子○○有說有收到伊弟弟所交的50
  ,000 元 。伊到台北後，看守伊的4 個人對伊並無怎樣，但要
  伊不能離開，庚○○有向伊詢問伊太太和母親電話，並打行動
  電話告訴伊母親及太太，強迫伊跟家人說和他們有債務糾紛，
  要拿錢出來處理，己○○並且搶走伊電話跟伊母親說要拿錢出
  來處理，沒錢可先拿房契去代書那邊借錢，後來庚○○和己○○叫伊簽一張520,000 元的本票和借據，庚○○還說如果14日
  下午4 時30分到也可以自己開車回去，但有沒有那個命回南部
  就不知道了等語明確（見偵字第6405號卷(二)第120 頁至第126
  頁、偵字第6405號卷(三)第73頁至第79頁），並有被告乙○○所
  書寫借據及簽發票面金額520,000 元之本票各1 紙在卷足稽（
  見偵字第6405號卷(一)第148 頁、第149 頁）。
三證人丙○○於偵查及本院審理中結證稱：星期天（94年6 月12
  日）晚上8 、9 點時，乙○○打電話跟伊借150,000 元，後來
  伊向老闆借了50,000元，在六合夜市交給戊○○，當時在場還
  有另外一男一女。乙○○說，如果把錢交給他們就會把他放出
  來，並說沒錢的話會死人，口氣很緊張，後來乙○○有再打電
  話要伊去借錢，94年6 月12日和13日6 通電話都是向伊借錢，
  錢交出去後，那男子有打電話跟伊說伊哥哥人被帶到台北，伊
  也有問說為什麼已經交錢了，還不放回伊哥哥，但那個人沒有
  說，伊哥哥第一次打電話來說要借錢，第二次伊哥哥再打來時
  伊跟他說借到50,000元，後來就換那個男子跟伊說交錢地點，
  因為伊不知道乙○○發生什麼事情，所以沒有報警等語明確（
  見偵字第6405號卷(二)第139 頁至第140 頁、本院卷(二)第211 頁
  至第223 頁）。被告乙○○於94年6 月12日晚上8 時50分34秒
  、9 時9 分50秒、10時17分23秒曾以其所使用之0000000000號
  行動電話撥打證人丙○○所有之0000000000號行動電話，復於
  94年6 月14日下午2 時30分9 秒、2 時30分40秒、2 時57分45
  秒再度聯繫證人丙○○，證人丙○○也於94年6 月12日晚間8
  時52分許聯繫被告乙○○之情，有0000000000號及0000000000
  號行動電話雙向通聯紀錄在卷可憑（見本院卷第(一)第291 頁至
  第295 頁、偵字第6405號卷(二)第424 頁至第429 頁）。
四同案被告戊○○、庚○○、辛○○、己○○固均辯稱：乙○○
  是自願上臺北，在臺北期間行動自由並沒有受到妨害云云，被
  告戊○○稱：乙○○是自己1 個人開車上臺北云云；被告庚○○稱：乙○○在己○○住處時有說他要負責任所以才上來，而
  且乙○○自己都可以自由到便利商店買內衣褲，從頭到尾並沒
  有使用暴力，借據和本票也是乙○○自己心甘情願簽的云云；
  被告己○○稱：乙○○簽完和解書和本票後，庚○○先離開，
  後來伊也自己去昆陽街遊樂場玩，回去時聽乙○○說他幫忙顧
  家顧了5 個小時云云。至證人乙○○於本院審理中也翻異前詞
  ，稱：伊是因為想說錢被阿賢拿走，伊也有責任，所以就自願
  上臺北，在台北期間也沒有被限制行動自由，也曾一人下樓去
  買香煙等語（見本院卷(四)第120 頁、第122 頁），然查：
  (一)被告乙○○抵達臺北縣汐止市時，係搭乘一個不知名男子所
    駕駛之汽車，且被告乙○○係坐在後座之情，業據被告乙○○於警詢、偵查及本院審理中陳證如前，被告庚○○、己○○、辛○○也均坦承被告乙○○係為他人所搭載之情（見偵
    字第6405號卷(一)第144 頁、偵字第6405號卷(二)第148 頁、本
    院卷(一)第66頁、第77頁）。被告戊○○空言辯稱：被告乙○○係自己開車上來臺北云云，尚屬無據，並不足採。
  (二)證人乙○○於偵查中即陳明：當時有另外2 個人到賓館來找
    子○○，雖然他們沒有拿工具，但因為他們3 個人，所以也
    不敢怎樣就上車等語（見偵字第6405號卷(二)第122 頁）。且
    查：被告乙○○撥打電話要求伊弟弟丙○○籌錢之時，尚對
    丙○○稱：沒錢的話會死人等語，口氣也很緊張，後來丙○○也詢問為何錢已交付仍不釋放乙○○之情，亦據證人丙○○於警詢、偵查及本院審理中陳述如前，再審酌被告乙○○
    之住處即在高雄縣，被告乙○○也稱：94 年6月12日當晚有
    打算回住處睡覺等語（見本院卷(四)第12 2頁），顯見被告乙○○原無留宿於汽車旅館乃至北上之意，是被告乙○○於撥
    打電話予其弟弟丙○○之際，業已告知丙○○倘其未能籌得
    款項清償570,000 元未果，己身將面臨不利，則被告乙○○
    殊無可能在面臨生命、身體容有危險存在發生之情況下，於
    夜深時分，單獨一人自願上車之理。又被告乙○○於抵達臺
    北縣汐止市○○○路麥當勞後，該車駕駛下車後即對庚○○
    說：乙○○要交給伊等語，之後先行離開，隨後改由己○○
    駕駛該部自用小客車，辛○○則與乙○○坐在後座之情，亦
    據被告庚○○、辛○○於本院羈押訊問時供述綦詳（見本院
    卷(一)第66頁、第77頁至第83頁）。則由被告乙○○北上乃至
    前往己○○住處期間，均係坐在汽車後座，有另名男子及被
    告辛○○尚且均在旁陪同，此舉當係在壓制被告乙○○之行
    動自由，避免被告乙○○得自行駕車離去。參以被告庚○○
    於本院審理中證稱：被告乙○○找他朋友找不到後，就找一
    個綽號為動物名稱的朋友和他老婆，叫他老婆到一個靠近澄
    清湖的地方找他那個朋友，也說要回高雄才能找到他朋友等
    語（見本院卷(三)第39頁），被告己○○也稱：乙○○有說要
    離開親自去籌錢等語（見本院卷(一)第74頁），故被告乙○○
    之親人朋友均居住於南部，被告乙○○縱欲自行或找出「阿
    賢」此人以籌款返還被告戊○○，也無隻身北上，反要求其
    妻於南部代為尋找以致遠水難救近火之理。更何況被告庚○○屢供稱：被告戊○○要求伊看著乙○○，問乙○○要如何
    還錢（見偵字第6405號卷(二)第290 頁）、找己○○、辛○○
    是為了幫忙看住乙○○等語甚明（見本院卷(一)第83頁），被
    告乙○○也稱：被告庚○○有說可以自己開車回去，但有沒
    有這個命回到南部就不知道等語（見偵字第6405號卷(三)第79
    頁），故被告乙○○在被告己○○住處期間，顯係已受心理
    上之強制。
  (三)按所謂脅迫，係指以言語或舉動，顯示加害他人之意思，或
    以加害他人之意思通知他人，使其產生畏懼；再者，每個人
    對所遭強暴、脅迫之感受強度不同，則其手段強度與致使不
    能抗拒之結果間恆受被害人主客觀因素影響，而呈現相異情
    況。且危害通知之方法亦無限制，無論明示之言語、文字、
    動作或暗示之危害行為，苟已足使對方理解其意義所在，並
    足以影響其意思之決定與行動自由者均屬之。依上開所為認
    定：被告乙○○於澄清汽車旅館時，即因被告壬○○帶同「
    黑人」及另名不詳姓名男子到來，使被告乙○○不敢離開該
    處，並向其弟弟丙○○要求籌款換取人身安全，之後「黑人
    」及另名不詳姓名男子再駕車搭載乙○○北上，並將乙○○
    交由被告庚○○、己○○及辛○○看管，被告乙○○因對方
    人多勢眾，心生畏懼，其意思決定及行動自由均已受妨害。
    縱使被告庚○○、己○○、辛○○所辯：被告乙○○曾單獨
    一人處於被告己○○住處，或者被告乙○○也曾獨自離開被
    告己○○住處乙節屬實，惟被告乙○○心理既已受強制，且
    被告乙○○係隻身在汐止，並恐被告戊○○、子○○、壬○○、庚○○、己○○、辛○○將來會對其有所不利，最終仍
    不敢自行離去脫困，而均處於行動自由受妨害之狀態下，迄
    員警搭救為止，則被告戊○○、壬○○、子○○、「黑人」
    及另名不詳姓名男子、庚○○、己○○、辛○○挾其人多勢
    眾之勢，被告庚○○更以言語暗示將危害於被告乙○○之安
    全，而足影響被告乙○○意思之決定與行動自由至明。揆諸
    上開說明，被告戊○○、壬○○、子○○、「黑人」及另名
    不詳姓名男子、庚○○、己○○、辛○○所為已屬「脅迫」
    之行為，並因此剝奪被告乙○○之行動自由，亦彰明確。
五按共同實施犯罪行為之人，在合同意思範圍以內，各自分擔犯
  罪行為之一部，相互利用他人之行為，以達其犯罪之目的者，
  即應對於全部所發生之結果，共同負責，又共同正犯之成立，
  祇須具有犯意之聯絡，行為之分擔，既不問犯罪動機起於何人
  ，亦不必每一階段犯行，均經參與，悉應就全部犯罪行為負其
  責任，最高法院著有28年上字第3110號判例及80年臺上字第10
  53號判決要旨可資參照。被告壬○○雖以前詞置辯，然查：被
  告子○○於警詢及偵查中均供稱：壬○○在星期天（即94年6
  月12日）帶了「黑人」及另外一個人到澄清汽車旅館，是戊○○跟壬○○說她錢被騙了，叫壬○○下來，當天下午5 、6 時
  許，伊和乙○○外出找「阿賢」未果，返回汽車旅館時，有聽
  到黑人說如果乙○○還不出錢，就要將伊押回臺北，後來戊○○和壬○○就另找汽車旅館，伊和乙○○、黑人及另名男子在
  咖啡廳等候，期間戊○○還有打電話給黑人，之後黑人就和乙○○離開，離開時，黑人開車，那名男子和乙○○坐在後座等
  語甚明（見偵字第6405號卷(一)第163 頁、偵字第6405號卷(二)第
  365 頁、本院卷(一)第84頁）。再被告戊○○、子○○、壬○○
  3 人係一同至六合夜市收取證人丙○○所交付之50,000元乙節
  ，此據被告戊○○、子○○陳述甚明（見偵字第6405號卷(二)第
  352 頁、第257 頁）。況被告戊○○曾於94年6 月14日上午7
  時44分許，以電話告知被告壬○○：「他老婆要拿20萬，如果
  沒有就要修理了，‧‧‧我等11、2 點看看再回去，回去也要
  先跟偉明見個面」，被告壬○○則回稱：「你如果要回來先打
  給我」等情，有監聽譯文在卷可憑（見偵字第6405號卷(二)第16
  頁），亦為被告壬○○於警詢中所是認（見偵字第6405號卷(一)
  第121 頁），被告壬○○確實也在被告戊○○搭機返回臺北時
  ，前去機場接機。則被告壬○○因得悉被告戊○○損失金錢，
  受被告戊○○囑咐，偕同黑人及另名男子南下助勢，又與被告
  戊○○、子○○共同收取丙○○所交付之款項，被告壬○○與
  被告戊○○、子○○間有犯意聯絡，至為灼然。雖被告乙○○
  於偵查中固稱：黑人和另名男子是來找子○○，和子○○可能
  是同夥等語，但黑人和另名男子係在被告戊○○和壬○○離去
  後，和被告子○○、乙○○一同在澄清汽車旅館旁之咖啡廳等
  候搭載被告戊○○通知北上之時機，故被告乙○○北上之前，
  看守被告乙○○者，除黑人及另名男子外，即係被告子○○，
  被告乙○○因而認黑人及另名男子為被告子○○之友人，實與
  常理無違。縱使被告壬○○與「黑人」間並無通聯紀錄，而係
  被告戊○○與「黑人」間於本案案發之前即頻有聯繫，也僅得
  證明被告戊○○與「黑人」早有認識，此除更可佐證「黑人」
  何以願意南下高雄為被告戊○○圍事之情外，實不得為被告壬○○有利之認定。再被告子○○除指稱被告壬○○有帶同黑人
  及另名男子南下之情外，也坦承己身有與被告乙○○、「黑人
  」及另名男子在咖啡廳等候，並待被告戊○○與「黑人」聯繫
  後，親眼目送「黑人」和另名男子駕車搭載被告乙○○北上之
  行為，則被告子○○就此部分之陳述，既對自己已有所不利，
  顯然並非推諉卸責之詞，被告壬○○辯稱：被告子○○係為脫
  免罪責始稱那兩名男子為被告壬○○帶去高雄云云，實不足採
  。而被告子○○曾要求被告乙○○打電話給丙○○稱：因發生
  事情要丙○○去籌錢等語，待丙○○籌得50,000元後，被告乙○○即通知被告子○○詢問交款地點，嗣後被告子○○確實也
  偕同被告戊○○、壬○○前去六合夜市收款，收得款項後再告
  知乙○○已經拿到款項之情，為被告乙○○結證如前，況被告
  子○○有與「黑人」及另名不詳男子共同看守被告乙○○乃至
  被告乙○○北上，已如前述，且被告乙○○遭被告庚○○、己○○及辛○○私行拘禁在被告己○○住處期間，被告子○○於
  94 年6月14日返回台北後，也隨即前往被告己○○住處，綜上
  ，被告子○○對被告乙○○行動自由遭受妨害之情，事前已有
  所認識，也在被告乙○○北上之前，參與看守被告乙○○之行
  為，被告子○○諉為不知，並不足取。據上諸端，被告壬○○
  與戊○○、子○○、庚○○、己○○、辛○○有事實欄所述之
  犯行無訛，本件事證明確，被告壬○○妨害自由之犯行洵堪認
  定，應依法論科。
六對於被告壬○○與戊○○、子○○、庚○○、己○○、辛○○
  是否有擄人勒贖犯意之認定
  (一)按擄人勒贖罪須行為人自始有不法得財之意思，而施行強暴
    脅迫將被害人擄至自己勢力範圍內，希圖其出款贖回者始能
    成立，如使被害人交付財物，別有原因，為達其取得財物之
    目的，而剝奪被害人之自由者，除應成立其他財產上之犯罪
    或妨害自己罪外，要難論以擄人勒贖罪，最高法院73年度臺
    上字第5149號判決要旨可資參照。
  (二)被告戊○○因欲透過被告乙○○向「阿賢」以570,000 元購
    買1 公斤重之安非他命，乃於94年6 月10日偕同被告子○○
    搭機至臺南，先與被告乙○○會面，於翌日由被告子○○攜
    帶現金570,000 元，於被告乙○○陪同下在屏東航空站附近
    與「阿賢」會面後，子○○當場交付570,000 元予「阿賢」
    ，惟「阿賢」竟藉詞要取安非他命先行離去，嗣後均不見蹤
    影之情，為被告乙○○證述明確，核與被告子○○於警詢及
    偵查中陳述情節相符（見偵字第6405號卷(一)第162 頁、偵字
    第6405號卷(二)第256 頁）。
  (三)被告戊○○與被告子○○94年6 月10日晚間抵達臺南與被告
    乙○○會面後，至94年6 月11日被告子○○與被告乙○○同
    行前往屏東，先在屏東航空站附近交付購毒款項予「阿賢」
    ，後在屏東縣九如鄉菜市場旁等候「阿賢」依約交付安非他
    命未果之情，業據被告子○○及乙○○陳證如前。再有關被
    告庚○○、己○○就被告乙○○簽立和解書及本票之過程，
    被告庚○○供稱：伊問乙○○可否聯絡到阿賢，結果乙○○
    給了幾支電話都不通，伊就跟乙○○說要和阿賢負連帶責任
    ，看乙○○要怎麼負責，乙○○說願意出面解決這件事情，
    原本乙○○有說要用車子抵押，但伊說這樣沒有用，後來乙○○簽本票和借據也是心甘情願的等語（見本院卷(二)第225
    頁、本院卷(三)第27頁、第28頁）；被告己○○供稱：6 月13
    日晚上7 、8 點，乙○○告訴庚○○說這個錢他要承擔，庚○○就叫乙○○寫借據和本票，並叫伊幫忙擬稿，伊就拿了
    張十行紙和已用過的本票影本給他們參考，因為乙○○不會
    寫，所以伊就擬稿到前段「誠信原則」等語後，乙○○按照
    伊所寫的內容寫出借據，並簽本票，希望趕快簽簽可以回高
    雄等語（見偵字第6405號卷(一)第154 頁、偵字第6405號卷(二)
    第153 頁、第271 頁至第273 頁、本院卷(一)第77頁、本院卷
    (三)第45頁）；被告乙○○於本院審理中亦稱：因為錢被「阿
    賢」拿走，伊又和「阿賢」認識，伊認為自己也有責任，當
    時庚○○等人有說當伊找到阿賢這個人時，這張本票就不會
    向伊要等語（見本院卷(四)第118 頁）。則被告戊○○因認其
    係透過被告乙○○之介紹始向「阿賢」購買毒品，然在被告
    子○○將購毒款項交付「阿賢」後，「阿賢」竟未如約交付
    毒品，且買賣毒品向為政府嚴厲查緝之對象，被告戊○○洵
    難經由正當合法之途徑取回已交付之價款，而被告乙○○不
    僅於事前媒介2 人交易，尚帶領被告子○○與「阿賢」面會
    以交付購毒款項，被告戊○○對「阿賢」既無所悉，乃轉向
    中間人即被告乙○○追索以促使被告乙○○盡力發覺「阿賢
    」去處，填補自己所受損失，自難僅憑被告乙○○並非實際
    取走購毒款項之人乙節，即認定被告壬○○與戊○○壬○○
    、子○○、庚○○、己○○、辛○○等人有擄人勒贖之犯意
    。
  (四)被告戊○○所交付之購毒款項為570,000 元，而被告庚○○
    、己○○、辛○○要求被告乙○○所書寫之和解書上所載之
    返還金額，及被告乙○○簽發之本票票面金額，均為520,00
    0 元，適為扣除被告戊○○、子○○、壬○○等人已自證人
    丙○○之處取得之50,000元後之金額，並未逾越被告戊○○
    因「阿賢」取走購毒款項後卻未依約交付毒品之損失，從而
    ，被告戊○○要求被告乙○○賠償570,000 元，而夥同被告
    子○○、壬○○、庚○○、己○○、辛○○、「黑人」及另
    名不詳姓名男子等人，以剝奪被告乙○○之行動自由之方式
    ，並要被告乙○○聯絡其弟丙○○交付50,000元，並使被告
    乙○○簽發和解書暨本票，應係為賠償被告戊○○因未能取
    得毒品所受之損失，尚難認被告戊○○等有何不法所有之意
    圖，揆諸首揭判例及裁判之意旨，所為應與刑法第347 條第
    1 項之擄人勒贖犯罪之構成要件有間，起訴法條應予變更。
七被告壬○○行為後，前於94年2 月2 日修正公布之刑法，已自
  95年7 月1 日起施行，另刑法施行法亦於95年6 月14日增訂該
  法第1 條之1 規定，並自95年7 月1 日施行。其中修正後刑法
  第2 條之規定，乃係關於新舊法比較適用之準據法，其本身無
  關行為可罰性要件之變更，故於95年7 月1 日刑法修正施行後
  ，如有涉及比較新舊法之問題，即應逕依修正後刑法第2 條第
  1 項規定，為「從舊從輕」之比較（最高法院95年度第8 次刑
  事庭會議決議意旨參照）。經查：刑法第302 條第1 項雖未修
  正，然刑法第302 條第1 項所定罰金刑部分之法定刑最低刑度
  依修正前刑法第33條第5 款規定，均為銀元1 元即新臺幣3 元
  以上，而修正後刑法第33條第5 款已將罰金刑調整為新臺幣1,
  000 元以上，以百元計算，是比較修正前後刑度結果，修正後
  之規定對被告壬○○並非較為有利，自應適用修正前刑法第33
  條第5 款之規定。
八核被告壬○○所為，係犯刑法第302 條第1 項之私行拘禁罪（
  本條項所稱之非法方法剝奪人之行動自由為私行拘禁之補充規
  定，倘行為人將他人私行拘禁，按主要規定優於普通規定之原
  則，自不應宣告補充規定之罪名，最高法院79年臺上字第2633
  號判決揭有明文，故本件僅論以被告壬○○私行拘禁罪）。按
  刑法第302 條之妨害自由罪，係妨害他人自由之概括規定，如
  以使人行無義務之事，或妨害人行使權利為目的，而其強暴、
  脅迫復已達到剝奪人行動自由之程度，則只成立刑法第302 條
  之罪，至使人行無義務之事，或妨害人行使權利之低度行為，
  應為剝奪人行動自由之高度行為所吸收（最高法院29年上字第
  2359號判例參照），是被告壬○○雖與戊○○等雖以限制乙○○行動自由之強暴方式，命被告乙○○親友籌款及簽立借據和
  本票，而行無義務之事，然其使被告乙○○行無義務之事之低
  度行為，為其等所為刑法第302 條第1 項之罪所吸收，而不另
  論罪。查被告壬○○與戊○○等剝奪被告乙○○自由，要求被
  告乙○○付款之目的，乃在使被告乙○○清償積欠債務，並無
  不法所有之意圖，核與刑法第347 條第1 項擄人勒贖罪之構成
  要件不侔，檢察官認成立該罪，尚有未洽，惟其基本社會事實
  相符，起訴法條應與變更。被告壬○○與戊○○、子○○、壬○○、庚○○、己○○、辛○○、「黑人」及其他不詳姓名男
  子就上開妨害自由犯行，有共同之犯意聯絡，並由庚○○、辛○○、己○○、「黑人」及其他不詳姓名男子實施構成要件行
  為，為共同正犯（按95年7 月1 日修正施行之刑法第28條係法
  院就共犯審認標準見解之明文化，非屬法律之變更，不生新舊
  法比較適用問題）。爰審酌被告壬○○犯罪之動機、手段、被
  告乙○○受拘禁之時間逾2 日、所造成之危害及犯後態度等一
  切情狀，量處如主文所示之刑。
丙、無罪部分（即起訴書犯罪事實欄三(一)部分）
一公訴意旨略以：被告壬○○明知安非他命係毒品危害防制條例
  第2 條第2 款所規定之第二級毒品，不得販賣，仍另行基於意
  圖販賣第二級毒品安非他命之犯意，於92年12月16日凌晨3 時
  30分許，在臺北縣汐止市○○○路199 號1 樓，持有供販賣用
  之安非他命3 小包（共毛重25.15 公克，淨重24公克）。嗣於
  92 年12 月16日上午8 時許，為警在上址地下1 樓查獲。並扣
  得上開安非他命，因認被告壬○○涉犯毒品危害防制條例第5
  條第2 項意圖販賣而持有安非他命罪等語。
二公訴人認被告壬○○涉犯毒品危害防制條例第5 條第2 項意圖
  販賣而持有安非他命罪，無非係以被告壬○○於93年3 月29日
  為臺北市政府警察局刑事警察大隊查獲時供稱：91年1 、2 月
  間起偶而幫戊○○、癸○○夫妻2 人販賣毒品與他人或代她與
  上游毒梟購買安非他命等語（見偵字第6405號卷(六)第151 頁）
  及扣案之第二級毒品安非他命為主要論據。然被告壬○○自偵
  查伊始迄本院審理中，即堅詞否認有何意圖販賣而持有第二級
  毒品安非他命之犯行，辯稱：所查扣之安非他命係欲供自己施
  用等語，且被告壬○○於92年12月16日上午8 時許為警查獲後
  ，經採集尿液送驗結果，確呈安非他命類陽性反應，經臺灣士
  林地方法院檢察署檢察官聲請觀察勒戒，經本院以93年度毒聲
  字第144 號裁定應送勒戒處所觀察、勒戒結果，認無繼續施用
  毒品傾向，復經臺灣士林地方法院檢察署檢察官以93年毒偵字
  第12號為不起訴處分，有臺北市立療養院煙毒尿液檢驗報告書
  一份、明生生物科技股份有限公司濫用藥物檢體檢驗報告二份
  、裁定、不起訴處分書及臺灣高等法院被告全國前案紀錄表在
  卷可按，且按毒品交易之動機與標的數量，因人因案而各異其
  趣，數量多寡是否即得表彰被告壬○○主觀上營利意圖之有無
  ，在論理上並無絕對之關連，自不得僅憑其查獲數量，逕行排
  除其他有利於被告壬○○之可能，推測其在持有毒品之意圖即
  在販賣，再查被告壬○○於92年12月16日為警查獲時並未被查
  獲電子秤、及分裝袋等販賣毒品常見所需之分裝工具與物品，
  自不得單憑被告壬○○不利於己之供述，遽認其有販賣之意圖
  況本案也查無被告壬○○與購買者之通聯監聽紀錄，或有任何
  證人指證知悉或曾向被告壬○○購買毒品之情事，是被告壬○○辯稱：無販賣第二級毒品安非他命之意圖等語，尚非不可採
  信。
三被告壬○○於92年12月16日上午8 時許為警查獲持有安非他命
  3 小包（共毛重25.15 公克，淨重24公克）之行為，尚不能證
  明被告壬○○係基於販賣之意圖而持有，業如前述，且查檢察
  官因認被告壬○○另涉犯施用第二級毒品安非他命之罪，經觀
  察勒戒結果認無繼續施用毒品之傾向，應為不起訴處分確定，
  扣案之第二級毒品安非他命3 小包（共毛重25.15 公克，淨重
  24公克），則向本院聲請宣告單獨沒收（臺灣士林地方法院檢
  察署94年度聲沒字第4 號），並經本院於以94年度聲字第69號
  裁定均諭知沒收銷燬等情，有臺灣高等法院被告全國前案紀錄
  表、臺灣士林地方法院檢察署93年度毒偵字第12號不起訴處分
  書及本院94年度聲字第69號裁定在卷可憑，本件被告壬○○於
  92 年12 月16日上午8 時許為警查獲持有第二級毒品安非他命
  之犯行，係被告壬○○上開施用第二級毒品之低度行為，應為
  被告壬○○該施用第二級毒品犯行所吸收。再檢察官係本件以
  被告壬○○涉犯毒品危害防制條例第5 條第2 項意圖販賣而持
  有第二級毒品安非他命罪提起公訴，故檢察官既非對被告壬○○持有第二級毒品安非他命之犯行重行提起公訴，此外，復查
  無積極證據足以證明被告壬○○係欲販賣而持有安非他命，其
  被訴意圖販賣而於92年12月16日上午凌晨3 時許起持有第二級
  毒品，迄同日上午8 時許為警查獲之犯行，自屬不能證明，爰
  為無罪之諭知。
丁、免訴部分（即起訴書犯罪事實欄三(二)(三)）
一公訴意旨略以：被告壬○○明知安非他命係毒品危害防制條例
  第2 條第2 款所規定之第二級毒品，不得販賣，仍另行基於意
  圖販賣第二級毒品安非他命之概括犯意，分別於下列時間及地
  點持有安非他命：(一)於93年4 月30日晚上11時30分許，在臺北
  市○○區○○路200 號前，持有供販賣用之安非他命3 包（毛
  重19.4公克，淨重18公克）。(二)於94年2 月4 日晚上8 時許，
  在臺北市○○區○○街48巷11弄104 之1 號，持有供販賣用之
  安非他命3 包（淨重11.2公克），嗣於同日晚上21時50分許，
  為警在上址查獲，並扣得上揭安非他命及壬○○所有之電子秤
  1 個、分裝袋5 個等物，因認被告壬○○涉犯毒品危害防制條
  例第5 條第2 項之意圖販賣而持有安非他命之罪等語。
二公訴人認被告壬○○涉犯毒品危害防制條例第5 條第2 項意圖
  販賣而持有安非他命罪，無非係以被告壬○○於93年3 月29日
  為臺北市政府警察局刑事警察大隊查獲時供稱：91年1 、2 月
  間起偶而幫戊○○、癸○○夫妻2 人販賣毒品與他人或代她與
  上游毒梟購買安非他命等語（見偵字第6405號卷(六)第151 頁）
  及扣案之第二級毒品安非他命、電子秤及分裝袋為主要論據。
  然被告壬○○自偵查伊始迄本院審理中，即堅詞否認有何意圖
  販賣而持有第二級毒品安非他命之犯行，辯稱：所查扣之安非
  他命係欲供自己施用等語，業如前述，且被告壬○○於93年4
  月30日晚上11時30分許及於94年2 月4 日晚上9 時50許為警查
  獲後，經警採集尿液送驗結果，均呈安非他命陽性反應，嗣經
  臺灣臺北地方法院檢察署檢察官偵查結果，均認被告壬○○所
  犯確為毒品危害防制條例第10條第2 項施用第二級毒品罪，提
  起公訴，前者經臺灣臺北地方法院於93年8 月31日以93年度易
  字第874 號判處有期徒刑5 月確定（起訴案號：臺灣臺北地方
  法院檢察署93年度毒偵字第1194號），後者經臺灣高等法院於
  95 年6月28日以95年度上易字第83號判處有期徒刑1 年確定（
  起訴案號：臺灣臺北地方法院檢察署檢察官94年度毒偵字第14
  07號），有各該起訴書、判決書及臺灣高等法院被告全國前案
  紀錄表在卷可憑。且按由以上事證，可見被告壬○○確有長期
  施用第二級毒品之行為，以其毒癮之深，為避免多次向他人購
  買毒品之風險，及為降低購買價格，自有一次購入較多數量毒
  品供己長期施用，且於被警查獲之後，再另購入之可能。而毒
  品價格昂貴，不論出售者或購買者，就確實數量為何，均錙銖
  必較，被告壬○○供稱：扣案電子磅秤是自行用來秤重以免被
  偷斤減兩等語，亦未與常情相悖。又分裝袋價值微薄，一次以
  小額金錢購買，即可購得一大包分裝袋，且分裝袋用途極為廣
  泛，非必均為分裝毒品之用並非僅有販賣一途，是以，前揭扣
  案之磅秤及電子秤、分裝袋，均非適為被告壬○○販賣毒品或
  意圖販賣而持有毒品之證據。故檢察官以查獲之電子磅秤及分
  裝袋，推論本件被告壬○○具有販賣毒品之意圖，自難遽為採
  認，
三至被告壬○○於94年2 月4 日晚間9 時50分許為警查獲時，同
  時遭查獲之證人甲○○固於警詢中稱：伊於94年2 月3 日晚上
  6 時去被告戊○○住處，向被告戊○○以72,000元購買3 兩安
  非他命，伊的安非他命都是向戊○○購買的，大約3 、4 次，
  每次大約買1 、2 兩，每兩賣伊24,000元等語（見他字第3278
  號卷 (二)第100頁），惟查；證人甲○○於偵查中即改稱：是
  向綽號叫阿凱的人在基隆路與羅斯福路附近以72,000元買的，
  不是和戊○○一起購買，也沒有向戊○○買過，因為警察叫伊
  這樣說才會在警詢說向被告戊○○買過3 、4 次等語（見偵字
  第6405號卷 (四)第226頁）；於本院審理中也稱：94年2 月4
  日被查獲的安非他命是在被查獲前1 、2 個小時，在高速公路
  木柵交流道附近靠近基隆路那邊，以70,000元向「阿凱」購買
  的，當時伊是到戊○○住處吃晚餐，警詢時會說是向戊○○購
  買的，是因為當時警察有3 、4 人，伊只有1 人，會感到緊張
  ，並擔心被警察毆打，才會這樣說，也沒有和戊○○合資購買
  等語（見本院卷 (二)第82 頁、第77頁至第82頁），是證人甲○○於警詢、偵查及本院審理時之供述，既無一語提及曾向被
  告壬○○購買毒品，或被告壬○○有與同案被告戊○○、子○○販賣毒品之行為；再證人丁○○於警詢、偵查及本院審理中
  均稱：並未向被告戊○○購買安非他命，查獲當天是去向被告
  戊○○收取計程車車資等語（見偵字第8980號卷第62頁、核退
  字第804 號卷第13頁），證人蔡坤宏、曾信輝、朱少凡、教開
  中、張孝安於警詢及偵查中或稱係到該處進行裝潢工程等語（
  見偵字第8980號卷第45頁、第52頁、第73頁、核退字第804 號
  卷第12頁、第13頁、第15頁、第18頁），或稱僅係單純至該處
  聊天等語（見偵字第8980號卷第71頁、核退字第804 號卷第15
  頁），並無隻字片語指述被告壬○○有與證人甲○○、丁○○
  交易毒品之犯行，就彼等施用安非他命之來源，也無一人供稱
  係向被告壬○○所購得。則本件既查無他人向被告壬○○購買
  第二級毒品安非他命之犯行，是公訴人認被告此部分之行為係
  犯毒品危害防制條例第5 條第2 項之意圖販賣而持有第二級毒
  品罪云云，容有未洽，僅得認定被告壬○○有於93年4 月30日
  晚上11時30分許，在臺北市○○區○○路200 號前，持有安非
  他命3 包（毛重19.4公克，淨重18公克）及於94年2 月4 日晚
  上9 時50分許，在臺北市○○區○○街48巷11弄104 之1 號，
  持有安非他命3 包（淨重11.2公克）之犯行。
四惟按案件曾經判決確定者，應諭知免訴之判決，刑事訴訟法第
  302 條第1 款定有明文。此項原則關於實質上一罪或裁判上一
  罪，均有其適用。又吸收犯有高度行為吸收低度行為，重行為
  吸收輕行為，實害行為吸收危險行為等關係，均為實質上之一
  罪。經查：被告壬○○於93年4 月30日晚上11時30分許及於94
  年2 月4 日晚上9 時50分許為警查獲後，經警採集尿液送驗結
  果，均呈安非他命陽性反應，嗣經臺灣臺北地方法院檢察署檢
  察官偵查結果，均認被告壬○○所犯確為毒品危害防制條例第
  10 條 第2 項施用第二級毒品罪，提起公訴，前者經臺灣臺北
  地方法院於93年8 月31日以93年度易字第874 號判處有期徒刑
  5 月確定（起訴案號：臺灣臺北地方法院檢察署93年度毒偵字
  第1194號），後者經臺灣高等法院於95年6 月28日以95年度上
  易字第83號判處有期徒刑1 年確定（起訴案號：臺灣臺北地方
  法院檢察署檢察官94年度毒偵字第1407號），有各該起訴書、
  判決書及臺灣高等法院被告全國前案紀錄表在卷可憑。故被告
  壬○○其持有第二級毒品之行為，為施用第二級毒品之行為所
  吸收，亦為確定判決效力所及，應可認定。是本件檢察官起訴
  書犯罪事實欄三(二)(三)部分應為該確定判決既判力效力所及，揆
  諸首揭法律規定，即應為免訴之諭知。
戊、退併辦部分
  臺灣士林地法院檢察署94年度偵字第8416號併辦意旨略以：被
  告戊○○、壬○○、子○○共同基於販賣第二級毒品安非他命
  之犯意，於94年2 月4 日，在臺北市○○區○○街48巷11弄10
  4 號之1 戊○○租屋處，以72,000元之價格，販賣105.1 公克
  之安非他命給甲○○、丁○○，嗣為警於94年2 月4 日晚上8
  時15分許，在上址當場查獲甲○○、丁○○與戊○○等人交易
  毒品，並在甲○○所使用之車號9C-316 2號自用小客車內搜得
  甲○○所販入之安非他命10 5.1公克，並分別扣得戊○○、子
  ○○、壬○○販賣所餘之安非他命10.8公克、5.8 公克、11.2
  公克、販賣安非他命所得之75,400元，以及壬○○所駛之車號
  F4-1100 號自用小客車中扣有電子磅秤、分裝袋5 個等物。因
  認被告壬○○涉犯毒品危害防制條例第5 條第2 項之罪，核此
  部分與起訴書犯罪事實欄三(三)所載係屬同一事實，惟此部分尚
  屬不能證明，如前所述，故與前開論罪科刑部分即無事實上一
  罪關係，即無從併辦，應退還檢察官依法處理。
據上論斷，應依刑事訴訟法第299 條第1 項前段、第301 條第1
項前段、第302 條第1 款、第300 條，刑法第2 條第1 項、第28
條、第302 條第1 項，刑法施行法第1 條之1 ，判決如主文。
本案經檢察官張世和到庭執行職務。
中　　華　　民　　國　　96　　年　　7 　　月　　13　　日
                  刑事第二庭審判長法  官    謝靜恒
                                  法  官    高雅敏
                                  法  官    許碧惠
以上正本證明與原本無異。
如不服本判決，應於判決送達後10日內，向本院提出上訴狀。
                                  書記官    徐仁豐
中　　華　　民　　國　　96　　年　　7 　　月　　13　　日
附錄
中華民國刑法第302條第1項
私行拘禁或以其他非法方法，剝奪人之行動自由者，處5 年以下
有期徒刑、拘役或3 百元以下罰金。
附表一（即起訴書犯罪事實欄三(一)）
壬○○明知安非他命係毒品危害防制條例第2 條第2 款所規定之
第二級毒品，不得販賣，仍基於意圖販賣第二級毒品安非他命之
犯意，於92年12月16日凌晨3 時30分許，在臺北縣汐止市○○○
路199 號1 樓，持有供販賣用之安非他命3 小包（共毛重25.15
公克，淨重24公克）。嗣於92年12月16日上午8 時許，為警在上
址地下1 樓查獲。並扣得上開安非他命。
附表二（即起訴書犯罪事實欄三(二)）
壬○○明知安非他命係毒品危害防制條例第2 條第2 款所規定之
第二級毒品，不得販賣，仍基於意圖販賣第二級毒品安非他命之
犯意，於93年4 月30日晚上11時30分許，在臺北市○○區○○路
200 號前，持有供販賣用之安非他命3 包（毛重19.4公克，淨重
18公克）。
附表三（即起訴書犯罪事實欄三(三)）
壬○○明知安非他命係毒品危害防制條例第2 條第2 款所規定之
第二級毒品，不得販賣，仍基於意圖販賣第二級毒品安非他命之
犯意，於94年2 月4 日晚上8 時許，在臺北市○○區○○街48巷
11弄104 之1 號，持有供販賣用之安非他命3 包（淨重11.2公克
），嗣於同日晚上21時50分許，為警在上址查獲，並扣得上揭安
非他命及壬○○所有之電子秤1 個、分裝袋5 個等物。
